# 请教陈版关于可转债的问题

提问人：tghitr 时间：2015-07-25 12:12:54
陈版，你好！
我们目前在审计一家拟在新三板挂牌的公司，公司在 15 年 6 月收到了风投 5 个亿的可转债投资，该投资期限为三年，年利息为8%，投资协议规定，风投可以随时要求将该部分债权转换为股权(转换时大概能转换为12%的股权)或者被投资公司满足一定的条件时风投必须立即将债券投资转换为股权投资。
想请教陈版: 1.公司在收到该笔投资时是否需要将该债权投资拆分为负债和权益，其中负债按照三年的利息和本金折现进行处理？ 2.该可转债在挂牌之前是否必须转换为股权，对于这方面证监会或者交易所是否有相应的法律法规？ 3.如果要转股转股时应如何处理？

回答人：chenyiwei
1 、有必要将可转债分拆为基础负债和转换权两项金融工具分别核算，但转换权不一定是权益。如果转股数量固定的，即“固定金额换取固定数量自身权益工具”，才能认定为权益，否则属于衍生金融负债，应按公允价值计量且其变动计入当期损益。 2 、一般理解，为了保证股权清晰和控制权的稳定，应要求在申报挂牌前完成转换或清偿。但没有明确规定，建议咨询相关监管机构。 3 、转股的工商登记等程序参考可转债的转股。

提问人：zengfengxia 时间：2015-07-26 22:05:38
请教陈版，“如果转股数量固定的，即“固定金额换取固定数量自身权益工具”，才能认定为权益，否则属于衍生金融负债，应按公允价值计量且其变动计入当期损益。”这句话在实务中应当如何理解，假设A企业发行可转债 2 亿元，约定年利率为1%，发行满 12 个月后可以转股，转股价为 10 元，有固定的价格，假设全部转股的话也应当属于“换取固定数量”的权益工具，是否属于有权益成分的情况？
以固定价格换取非固定数量的权益工具的情况有没有案例？

回答人：chenyiwei
1 、你说的这种情况应属于包含权益成分，类似于目前一般A股上市公司发行的可转债。 2 、如果总金额固定，但转股价格不确定，导致转股数量不确定的，则属于金融负债，但目前A股的可转债中尚无此类情况的实际案例。

提问人：tghitr 时间：2015-07-28 22:39:16
陈老师，那拆分时实际利率是怎么确定？我们用了3-5年贷款率的话，公允价值大于 5 个亿，那么就没有权益成分了

回答人：chenyiwei
风投的可转债利率相当高，是按照风投所要求的收益率来设计的，实际操作中 10 ～ 20 ％甚至更高的不少见。你按照一般银行贷款利率折现，当然很可能会出现折现值大于本金的情况。这里的折现值至少是其名义利率。

提问人：tghitr 时间：2015-07-29 09:32:53
那就是至少要采用8%的折现率了，陈老师能不能提供一下可供参考的折现率

回答人：chenyiwei
很难，没有一个普遍适用的市场利率。如果该企业近期借入过民间借贷，则其利率或可参考。